【裁判字號】    89,訴,164
【裁判日期】    890913
【裁判案由】    搶奪
【裁判全文】
臺灣苗栗地方法院刑事判決                          八十九年度訴字第一六四號
    公  訴  人  臺灣苗栗地方法院檢察署檢察官
    被      告  乙○○
右列被告因搶奪案件，經檢察官提起公訴（八十九年度偵字第六九四號），本院判決
如左：
    主  文
乙○○意圖為自己不法之所有，而搶奪他人之動產，累犯，處有期徒刑拾月。
    事  實
一、乙○○曾於八十五年間因麻醉藥品管理條例、竊盜案件，經臺灣新竹地方法院分
    別判處有期徒刑七月、四月，合併應執行有期徒刑十月確定，甫於八十六年十月
    二十三日因縮刑期滿執行完畢，猶不知悔改，於八十九年一月二十日凌晨四時許
    ，在苗栗縣苗栗市省立苗商側門旁，見甲○○酒後一人獨自在所駕車號Ｈ五－０
    九一五號自用小客車內休息，認其隻身可欺，遂起歹念，意圖為自己不法之所有
    ，佯以幫忙通知其家人之名，要甲○○拿出皮夾，致甲○○不疑有詐，遂取出內
    含金戒指一只，汽機車駕照一張、提款卡三張及新台幣二百元（起訴書誤書為三
    百元）之皮夾，乙○○即乘甲○○不備之際，順手將甲○○手中之皮夾予以搶走
    ，得手後即逃逸，嗣經警於同年月二十三日，在乙○○位於苗栗縣苗栗市○○路
    九號旁空屋內取獲甲○○遭之郵局金融卡、華南銀行金融卡，始知上情。
二、案經苗栗縣警察局移送臺灣苗栗地方法院檢察署檢察官偵查起訴。
    理  由
一、訊據被告乙○○矢口否認有何搶奪犯行，辯稱：伊當日只有好心幫甲○○沖掉伊
    所嘔吐的穢物，那時很多人，伊不可能搶皮夾，皮夾是甲○○自己掉在地上，伊
    小弟撿起交給伊的云云。然查，右揭事實業據被害人甲○○迭於警偵訊及本院調
    查時陳述明確，並經本院依職權函請苗栗縣警察局派員至案發地訪查結果，附近
    居民亦不知當日有甲○○喝醉酒及圍觀情事，有苗栗縣警察局（八九）苗警刑貳
    字第一六七０六號函附卷可證，復有贓物認領保管單一紙附卷可佐。參諸上揭甲
    ○○與被告素不相識，並無特殊情仇，所言自無設詞誣陷之理，應足採信，是被
    告事後所辯要屬卸飾之詞，殊無可採，本案事證明確，犯行堪以認定。被告請求
    傳訊之證人丙○○，經本院傳訊後，並未到庭應訊，被告復請求傳喚證人徐振榮
    ，唯被告於警訊、本院調查時均未提及證人徐振榮，甚於警訊時指稱係不知名之
    男子將皮夾留於伊住處云云，故是否徐振榮有親自見聞已有可疑，且本院認本案
    事證已明，無庸再傳喚證人徐振榮，附此敘明。
二、核被告所為，係犯刑法第三百二十五條第一項之搶奪罪。又被告有事實欄所載論
    罪科刑執行情形，有台灣高等法院檢察署刑案紀錄簡覆表及本院被告全國前案紀
    錄表各一份在卷可按，其受有期徒刑執行完畢後，五年以內再犯本件有期徒刑以
    上之罪，為累犯，應依刑法第四十七條規定加重其刑。爰審酌被告見甲○○隻身
    可欺，而為本案犯行，到庭復飾詞否認，惡性非輕，及其犯罪之動機、目的、手
    段，犯罪所生之危害等一切情狀，量處如主文所示之刑，以資儆懲。
據上論斷，應依刑事訴訟法第二百九十九條第一項前段，刑法第三百二十五條第一項
、第四十七條，判決如主文。
中      華      民      國    八十九    年      九     月    十三       日
                                  臺灣苗栗地方法院刑事庭
                                        審判長法  官  周  淡  怡
                                              法  官  張  珈  禎
                                              法  官  林  靜  雯
右正本證明與原本無異。
如不服本判決，應於判決送達後十日內向本院提出上訴狀( 應附繕本 )。
                                               書記官   李坤益
中    華    民    國           八十九    年    九    月     二十     日
附錄：
刑法第三百二十五條第一項
刑法第三百二十五條
意圖為自己或第三人不法之所有，而搶奪他人之動產者，處六月以上五年以下有期徒
刑。
因而致人於死者，處無期徒刑或七年以上有期徒刑。致重傷者，處三年以上十年以下
有期徒刑。
第一項之未遂犯罰之。


司法院資訊處製作；財團法人民間司法改革基金會備份。
